<!DOCTYPE html PUBLIC "-//W3C//DTD XHTML 1.0 Transitional//EN" "http://www.w3.org/TR/xhtml1/DTD/xhtml1-transitional.dtd">
<html xmlns="http://www.w3.org/1999/xhtml">
<head>
	<meta http-equiv="Content-Type" content="text/html; charset=iso-8859-1" />
	<title>Ymmärrä suomea</title>
	<style type="text/css" media="all">@import "css/styles.css";</style>
	<script type="text/javascript" src="swfobject.js"></script>
</head>
<body class="font-medium">
	<div id="main-wrapper">
		<div id="topbar"></div>
		<div id="main-menu">
			<table cellspacing="0" cellpadding="0" border="0" class="add-links"><tr>
				<td class="item"><img class="raquo" src="i/raquo.gif" alt="" height="7" width="4" /><a href="/ymmarra/index.php?moduli=sanakirja">Sanakirja</a></td>
				<td class="item"><img class="raquo" src="i/raquo.gif" alt="" height="7" width="4" /><a href="/ymmarra/index.php?moduli=verbit">Verbiluettelo</a></td>
				<td class="item"><img class="raquo" src="i/raquo.gif" alt="" height="7" width="4" /><a href="/ymmarra/index.php?moduli=kielioppi">Kielioppi</a></td>
			</tr></table>
			<table cellspacing="0" cellpadding="0" border="0"><tr>
				<td class="item"><img class="raquo" src="i/raquo.gif" alt="" height="7" width="4" /><a href="/ymmarra/index.php">Etusivu</a></td>
				<td class="item"><img class="raquo" src="i/raquo.gif" alt="" height="7" width="4" /><a href="/ymmarra/index.php?moduli=tekstit">Lukutekstit</a></td>
			</tr></table>
		</div>
		<div id="content">
			<table cellspacing="0" cellpadding="0" border="0" id="content-wrapper"><tr>
				<td>
					<div id="left-menu">
												<div class="header-verb"><span>Verbit</span></div>
						<div class="menu">
								<div class="init"><a href="/ymmarra/index.php?moduli=verbit&kirjain=a">A</a></div>
								<div class="init"><a href="/ymmarra/index.php?moduli=verbit&kirjain=e">E</a></div>
								<div class="init"><a href="/ymmarra/index.php?moduli=verbit&kirjain=h">H</a></div>
								<div class="init"><a href="/ymmarra/index.php?moduli=verbit&kirjain=i">I</a></div>
								<div class="init"><a href="/ymmarra/index.php?moduli=verbit&kirjain=j">J</a></div>
								<div class="init"><a href="/ymmarra/index.php?moduli=verbit&kirjain=k">K</a></div>
								<div class="init"><a href="/ymmarra/index.php?moduli=verbit&kirjain=l">L</a></div>
								<div class="init"><a href="/ymmarra/index.php?moduli=verbit&kirjain=m">M</a></div>
								<div class="init"><a href="/ymmarra/index.php?moduli=verbit&kirjain=n">N</a></div>
								<div class="init"><a href="/ymmarra/index.php?moduli=verbit&kirjain=o">O</a></div>
								<div class="init"><a href="/ymmarra/index.php?moduli=verbit&kirjain=p">P</a></div>
								<div class="init"><a href="/ymmarra/index.php?moduli=verbit&kirjain=r">R</a></div>
								<div class="init"><a href="/ymmarra/index.php?moduli=verbit&kirjain=s">S</a></div>
								<div class="init"><a href="/ymmarra/index.php?moduli=verbit&kirjain=t">T</a></div>
								<div class="init"><a href="/ymmarra/index.php?moduli=verbit&kirjain=u">U</a></div>
								<div class="init"><a href="/ymmarra/index.php?moduli=verbit&kirjain=v">V</a></div>
								<div class="init"><a href="/ymmarra/index.php?moduli=verbit&kirjain=y">Y</a></div>
								<div class="init"><a href="/ymmarra/index.php?moduli=verbit&kirjain=Ä">Ä</a></div>
						</div>					</div>
				</td>
				<td>
					<div id="main-content">
						<div id="path">
							<a href=".">Etusivu</a> &gt; <a href="/ymmarra/index.php?moduli=verbit&kirjain=P">P</a>						</div>
													<h1>PYSÄYTTÄÄ</h1>
						<table cellspacing="0" cellpadding="0" border="0">
							<tr>
								<td colspan="2" style="padding-bottom:10px;"><strong>Aktiivin indikatiivi</strong></td>
							</tr>
							<tr>
								<td><pre>PREESENS                   
minä      pysäytän         
sinä      pysäytät         
hän       pysäyttää        
me        pysäytämme       
te        pysäytätte       
he        pysäyttävät      
 
PASSIIVI
          pysäytetään      

IMPERFEKTI                 
         pysäytin          
         pysäytit          
         pysäytti          
         pysäytimme        
         pysäytitte        
         pysäyttivät       

PASSIIVI
         pysäytettiin      

PERFEKTI
olen     pysäyttänyt       
olet     pysäyttänyt       
on       pysäyttänyt       
olemme   pysäyttäneet      
olette   pysäyttäneet      
ovat     pysäyttäneet      

PASSIIVI
on       pysäytetty        

PLUSKVAMPERFEKTI
olin     pysäyttänyt       
olit     pysäyttänyt       
oli      pysäyttänyt       
olimme   pysäyttäneet      
olitte   pysäyttäneet      
olivat   pysäyttäneet      

PASSIIVI
oli      pysäytetty        
</pre></td>
								<td>&nbsp;&nbsp;&nbsp;</td>
								<td><pre>     KIELTOMUOTO
     en        pysäytä
     et        pysäytä
     ei        pysäytä
     emme      pysäytä
     ette      pysäytä
     eivät     pysäytä


     ei        pysäytetä  

   
     en        pysäyttänyt
     et        pysäyttänyt
     ei        pysäyttänyt
     emme      pysäyttäneet
     ette      pysäyttäneet
     eivät     pysäyttäneet


     ei        pysäytetty  


      en      ole pysäyttänyt
      et      ole pysäyttänyt
      ei      ole pysäyttänyt
      emme    ole pysäyttäneet
      ette    ole pysäyttäneet
      eivät   ole pysäyttäneet


       ei      ole pysäytetty  


      en    ollut  pysäyttänyt
      et    ollut  pysäyttänyt
      ei    ollut  pysäyttänyt
      emme  olleet pysäyttäneet
      ette  olleet pysäyttäneet
      eivät olleet pysäyttäneet


      ei    ollut  pysäytetty
</pre></td>
							</tr>
						</table>
						<table cellspacing="0" cellpadding="0" border="0">
							<tr>
								<td colspan="2" style="padding-bottom:10px;"><strong>Aktiivin konditionaali</strong></td>
							</tr>
							<tr>
								<td><pre>PREESENS 
minä     pysäyttäisin      
sinä     pysäyttäisit      
hän      pysäyttäisi       
me       pysäyttäisimme    
te       pysäyttäisitte    
he       pysäyttäisivät    

PASSIIVI
         pysäytettäisiin   

PERFEKTI
olisin   pysäyttänyt       
olisit   pysäyttänyt       
olisi    pysäyttänyt       
olisimme pysäyttäneet      
olisitte pysäyttäneet      
olisivat pysäyttäneet      

PASSIIVI
olisi    pysäytetty        
</pre></td>
								<td>&nbsp;&nbsp;&nbsp;</td>
								<td><pre> 
      en          pysäyttäisi
      et          pysäyttäisi
      ei          pysäyttäisi
      emme        pysäyttäisi
      ette        pysäyttäisi
      eivät       pysäyttäisi


      ei          pysäytettäisi  


      en olisi    pysäyttänyt
      et olisi    pysäyttänyt
      ei olisi    pysäyttänyt
      emme olisi  pysäyttäneet
      ette olisi  pysäyttäneet
      eivät olisi pysäyttäneet


      ei olisi    pysäytetty
</pre></td>
							</tr>
						</table>
						<table cellspacing="0" cellpadding="0" border="0">
							<tr>
								<td colspan="2" style="padding-bottom:10px;"><strong>Aktiivin potentiaali</strong></td>
							</tr>
							<tr>
								<td><pre>PREESENS
minä     pysäyttänen       
sinä     pysäyttänet       
hän      pysäyttänee       
me       pysäyttänemme     
te       pysäyttänette     
he       pysäyttänevät     

PASSIIVI
         pysäytettäneen    

PERFEKTI
lienen   pysäyttänyt       
lienet   pysäyttänyt       
lienee   pysäyttänyt       
lienemme pysäyttäneet      
lienette pysäyttäneet      
lienevät pysäyttäneet      

PASSIIVI
lienee   pysäytetty        
</pre></td>
								<td>&nbsp;&nbsp;&nbsp;</td>
								<td><pre> 
      en          pysäyttäne
      et          pysäyttäne
      ei          pysäyttäne
      emme        pysäyttäne
      ette        pysäyttäne
      eivät       pysäyttäne


      ei          pysäytettäne  


      en    liene pysäyttänyt
      et    liene pysäyttänyt
      ei    liene pysäyttänyt
      emme  liene pysäyttäneet
      ette  liene pysäyttäneet
      eivät liene pysäyttäneet


      ei    liene pysäytetty
</pre></td>
							</tr>
						</table>
						<table cellspacing="0" cellpadding="0" border="0">
							<tr>
								<td colspan="2" style="padding-bottom:10px;"><strong>Aktiivin imperatiivi</strong></td>
							</tr>
							<tr>
								<td><pre>PREESENS
(sinä)   pysäytä           
(hän)    pysäyttäköön      
(me)     pysäyttäkäämme    
(te)     pysäyttäkää       
(he)     pysäyttäkööt      

PASSIIVI
         pysäytettäköön    

PERFEKTI

ole      pysäyttänyt       
olkoon   pysäyttänyt       
olkaamme pysäyttäneet      
olkaa    pysäyttäneet      
olkoot   pysäyttäneet      

PASSIIVI

olkoon   pysäytetty        
</pre></td>
								<td>&nbsp;&nbsp;&nbsp;</td>
								<td><pre> 
      älä         pysäytä 
      älköön      pysäyttäkö
      älkäämme    pysäyttäkö
      älkää       pysäyttäkö
      älkööt      pysäyttäkö


      älköön      pysäytettäkö  



      älä ole       pysäyttänyt
      älköön olko   pysäyttänyt
      älkäämme olko pysäyttäneet
      älkää olko    pysäyttäneet
      älkööt olko   pysäyttäneet



      älköön olko   pysäytetty
</pre></td>
							</tr>
						</table>
						<table cellspacing="0" cellpadding="0" border="0">
							<tr>
								<td colspan="2" style="padding-bottom:10px;"><strong>Verbin nominaalimuodot</strong></td>
							</tr>
							<tr>
								<td><pre>I INFINITIIVI              

Lyhyempi muoto:            
         pysäyttää         

Pitempi muoto:             
         pysäyttääkseni    
         pysäyttääksesi
         pysäyttääkseen
         pysäyttääksemme
         pysäyttääksenne
         pysäyttääkseen

III  INFINITIIVI           

inessiivi    pysäyttämässä 
elatiivi     pysäyttämästä 
illatiivi    pysäyttämään  
adessiivi    pysäyttämällä
abessiivi    pysäyttämättä 
instruktiivi pysäyttämän   
                           
Passiivi
instruktiivi pysäytettämän 
                           
                           
</pre></td>
								<td>&nbsp;&nbsp;&nbsp;</td>
								<td><pre> II INFINITIIVI

 inessiivi    pysäyttäessä  
   instruktiivi pysäyttäen 

 Passiivi
   inessiivi    pysäytettäessä  






   IV INFINITIIVI

   nominatiivi  pysäyttäminen
   partitiivi   pysäyttämistä
     

   I PARTISIIPPI
   aktiivi      pysäyttävä 
 passiivi     pysäytettävä  

    II PARTISIIPPI
 aktiivi      pysäyttänyt 
 passiivi     pysäytetty
</pre></td>
							</tr>
						</table>

					</div>
				</td>
			</tr></table>		</div>
		<div id="footer"><a href="http://www.oph.fi/"><img src="i/oph_logo_ymmarrasuomea.gif" width="157" height="35" alt="OPH" /></a></div>
	</div>
</body>
</html>
